臺灣臺北地方法院交通事件裁定　　　 100年度交聲字第1586號
原處分機關　臺北市交通事件裁決所
異　議　人
即受處分人　尹詠睿
上列異議人即受處分人因違反道路交通管理處罰條例事件，對於
臺北市交通事件裁決所中華民國100年6月28日所為之處分（原處
分案號：北市裁催字第裁22-AEW694571號），聲明異議，本院裁
定如下：
    主  文
異議駁回。
    理  由
一、按汽車駕駛人，駕駛汽車經測試檢定有酒精濃度超過規定標
    準者，處新臺幣（下同）15,000元以上60,000元以下罰鍰，
    並當場移置保管該汽車及吊扣其駕駛執照1年；汽車駕駛人
    ，有第35條第1項規定之情形者，應接受道路交通安全講習
    ，道路交通管理處罰條例第35條第1項第1款、第24條第1項
    第2款分別定有明文。
二、原處分意旨略以：異議人即受處分人尹詠睿（下稱受處分人
    ）於民國100年 3月15日凌晨2時20分許，駕駛其所有車牌號
    碼3977- VH號自用一般小客車，行經臺北市松山區市○○道
    與八德路2段366巷口前，為臺北市政府警察局交通警察大隊
    松山分隊（下稱原舉發單位）員警攔檢並施以酒精濃度測試
    檢定，嗣以受處分人有汽車駕駛人酒精濃度超過規定標準（
    每公升0.55毫克以上）之違規行為（原舉發通知書記載測定
    值為每公升0.80毫克）為由製單舉發，又前述違規行為，另
    涉犯刑法第185條之3之公共危險罪，經臺灣臺北地方法院臺
    北簡易庭於100年6月22日以100年度北交簡字第479號判決判
    處罰金106,000元，嗣原處分機關於100年6月28日以受處分
    人違反道路交通管理處罰條例第35條第1項第1款及第24條第
    1 項第2款（裁決書漏引第1項第2款）之規定，裁處受處分
    人吊扣駕駛執照12個月，（依行政罰法第26條規定無需再行
    繳納罰鍰）並應參加道路交通安全講習等語。
三、異議意旨略以：伊所犯公共危險罪已經法院判處罰金，而法
    律有一事不二罰之原則，為何又加上扣駕照之處罰云云。
四、經查：
(一)按受處分人，不服第8 條主管機關所為之處罰，得於接到裁
    決之翌日起20日內，向管轄地方法院聲明異議，道路交通管
    理處罰條例第87條第 1項定有明文。而本件原處分機關裁決
    書，係於100年7月1日送達至受處分人戶籍址即新北市○○
    區○○里○○街753巷18號11樓，有臺北市交通事件裁決所
    送達證書、本院依職權查詢之受處分人個人基本資料查詢結
    果各1紙在卷可稽（見本院卷第7頁、第10頁），則其20日之
    合法提出異議期間本應自100年7月2日（即其收受裁決書之
    翌日）起算至同年月21日止（100年7月21日為星期四，並非
    例假日），然受處分人收受送達之住居所位於新北市汐止區
    ，非居住於處罰機關即原處分機關所在之臺北市，且非居住
    於受理聲明異議案件法院即本院管轄區域而係居住在臺灣士
    林地方法院管轄區域內，有受處分人之個人基本資料查詢結
    果1紙在卷可憑（見本院卷第10頁），是依道路交通事件處
    理辦法第11條及法院訴訟當事人在途期間標準第4條第1款第
    3 目之規定，按其居住地地方法院即臺灣士林地方法院管轄
    區域之最長在途期間日數2日，再加受理聲明異議案件法院
    即本院管轄區域之最長在途期間日數2日，則扣除在途期間
    共4 日後，受處分人至遲應於100年7月25日聲明異議（該日
    為星期一，並非例假日），而本件受處分人已於期間之末日
    即100年7月25日向原處分機關提出聲明異議，此有蓋有原處
    分機關上開收狀日期之受處分人聲明異議狀可稽（見本院卷
    第3頁），則本件尚未逾越法定聲明異議之20日期間，合先
    敘明。
(二)本件受處分人對於在前開時、地，駕駛其所有車牌號碼3977
    -VH號 自用一般小客車，經原舉發單位員警施以酒精濃度測
    試檢定超過標準而遭舉發，且經本院判處罰金106,000元，
    嗣經原處分機關裁處吊扣駕駛執照12個月，並應參加道路交
    通安全講習等情，並不爭執，有受處分人聲明異議狀、原舉
    發通知單、原處分機關裁決書、臺灣臺北地方法院臺北簡易
    庭100年度北交簡字第479號刑事簡易判決及受處分人臺灣高
    等法院被告前案紀錄表各1份在卷可查（見本院卷第3頁至第
    6 頁、第8頁正反面、第11頁），則受處分人有原處分機關
    所認「汽車駕駛人酒精濃度超過規定標準」之違規行為，足
    堪認定。
(三)按一行為同時觸犯刑事法律及違反行政法上義務規定者，依
    刑事法律處罰之。但其行為應處以其他種類行政罰或得沒入
    之物而未經法院宣告沒收者，亦得裁處之；前項行為如經不
    起訴處分或為無罪、免訴、不受理、不付審理之裁判確定者
    ，得依違反行政法上義務規定裁處之，行政罰法第26條定有
    明文，此即所謂「一事不二罰」原則，探究其立法目的，無
    非以一行為同時觸犯刑事法律及違反行政法上義務規定時，
    由於刑罰與行政罰同屬不法行為之制裁，而刑罰之懲罰作用
    較強，依刑事法律處罰即足資警惕，實無一事二罰再處行政
    罰之必要，且刑事法律處罰，由法院依法定程序為之，較符
    合正當法律程序，應予優先適用。但刑事處罰所無之沒入或
    其他種類行政罰，因兼具維護公共秩序之作用，為達行政目
    的，行政機關仍得併予裁處，而此處所謂「其他種類行政罰
    」，係指違反行政法上之義務而應受裁罰性之不利處分，依
    行政罰法第 2條規定，包括限制或禁止行為之處分之吊扣證
    照及警告性處分之講習，本件受處分人酒後駕車之行為，同
    時觸犯刑事法律及違反行政法上義務，於刑事法律部分，業
    經本院判處罰金，故原處分機關另裁處受處分人吊扣駕駛執
    照12個月，並應接受道路交通安全講習之其他種類行政罰部
    分，即與行政罰法上「一事不二罰」之原則無違，亦非特例
    ，應無疑義。
五、綜上所述，本件受處分人之違規事實明確，原處分機關依道
    路交通管理處罰條例第35條第1項第1款、第24條第1項第2款
    （原處分漏引第1項第2款）之規定裁處受處分人吊扣駕駛執
    照12個月，（依行政罰法第26條規定無需再行繳納罰鍰）並
    應參加道路交通安全講習，於法核無違誤。受處分人猶執前
    詞指摘原處分不當，為無理由，自應將其異議駁回。
據上論斷，應依道路交通事件處理辦法第 18 條，裁定如主文。
中    華    民    國   100    年    8     月    9     日
                  交通法庭法  官  李小芬
上正本證明與原本無異。
如不服本裁定，應於裁定送達後5日內向本院提出抗告狀。
                          書記官  陳品潔
中    華    民    國   100    年    8     月    9     日